臺灣桃園地方法院刑事判決　　　　　　　 96年度訴字第124號
公　訴　人　臺灣桃園地方法院檢察署檢察官
被　　　告　甲○○
上列被告因違反毒品危害防制條例案件，經檢察官提起公訴（95
年度毒偵字第5849號），被告於本院準備程序進行中，就被訴事
實為有罪之陳述，經本院告知簡式審判程序意旨，並聽取公訴人
及被告之意見後，本院合議庭裁定依簡式審判程序審理，判決如
下：
    主  文
甲○○施用第一級毒品，累犯，處有期徒刑拾月。扣案第一級毒
品海洛因壹包（淨重零點捌柒公克）沒收銷燬之，扣案用以裝盛
前揭毒品海洛因之包裝袋（空包裝重零點壹玖公克）壹只、注射
針筒壹支均沒收；又施用第二級毒品，累犯，處有期徒刑陸月。
應執行有期徒刑壹年貳月，扣案第一級毒品海洛因壹包（淨重零
點捌柒公克）沒收銷燬之，扣案用以裝盛前揭毒品海洛因之包裝
袋（空包裝重零點壹玖公克）壹只、注射針筒壹支均沒收。
    事  實
一、甲○○前於民國（下同）87年間因施用毒品，經本院裁定應
    送觀察、勒戒後，因認無繼續施用傾向，於87年7 月4 日執
    行完畢釋放，並由臺灣桃院園地方法院檢察署以87年度偵字
    第8300號為不起訴處分確定。再於88年間因施用毒品案件，
    經臺灣板橋地方法院以88年度毒聲字第2921號裁定應送觀察
    、勒戒，經認有繼續施用毒品傾向，除經檢察官聲請送強制
    戒治外，並經臺灣板橋地方法院以88年度訴第1431號判決判
    處應執行有期徒刑2 年確定，而上開強制戒治並於89年12月
    9 日執行完畢。又於90年間因施用毒品案件，分別經本院以
    90年度訴更字第2 號判決判、90年度易更字第2 號分別處有
    期徒刑8 月、5 月確定，上開各罪經本院裁定應執行有期徒
    刑3 年1 月，於89年12月10日入監執行，於92年4 月30日假
    釋出監，刑期至92年11月22日屆滿以已執行論。又自93年8
    月間至94年3 月15日止，有連續施用毒品犯行，經本院以94
    年度訴字第400 號判決判處應執有期徒刑1 年，於95年7 月
    18日縮短刑期執行完畢。詎仍未戒除毒癮，除於前案強制戒
    治執行完畢釋放後之5 年內即不斷再犯施用毒品案件外，復
    基於施用第一級毒品海洛因之犯意，於95年11月8 日上午10
    時許，在桃園縣龜山鄉○○村○○街19號住處，施用第一級
    毒品海洛因1 次；另基於施用第二級毒品甲基安非他命之犯
    意，於95年11月8 日下午2 時為警採尿時回溯96小時內某時
    （不含查獲至採尿時之時間），在臺灣地區某處，施用第二
    級毒品甲基安非他命1 次。嗣於95年11月8 日中午12時許，
    為警在桃園縣龜山鄉○○村○ 鄰○○街19查獲，並扣得供其
    施用所持有之第一級毒品海洛因1 包（淨重0.87公克，包裝
    重0.19公克），及供其施用毒品所用之注射針筒1 支（非專
    供）。
二、案經桃園縣政府警察局楊梅分局報請臺灣桃園地方法院檢察
    署檢察官偵查起訴。
    理  由
一、被告甲○○所犯係死刑、無期徒刑、最輕本刑為3 年以上有
    期徒刑以外之罪，被告於準備程序中就被訴事實為有罪之陳
    述，經法官告知簡式審判程序之旨，並聽取公訴人、被告之
    意見後，合議庭認為適宜，依刑事訴訟法第273 條之1 第1
    項規定，裁定由受命法院獨任進行簡式審判程序，先此敘明
    。
二、訊據被告甲○○對於上揭施用第一級毒品海洛因及施用第二
    級毒品甲基安非他之犯行均坦承不諱。而被告於95年11月8
    日下午2 時許為警採集之尿液，經送驗結果，呈現鴉片類及
    甲基安非他命類陽性反應，此有「被採尿人姓名編號對照表
    」、臺灣檢驗科技股份有限公司出具之「濫用藥物尿液檢驗
    報告」各1 紙在卷可按（偵查卷第18、33頁）。再被告為警
    查獲時所扣得之白粉1 包，經送驗結果，檢出毒品海洛因成
    分，此有法務部調查局鑑定書1 紙在卷可憑（偵查卷第35頁
    ），並有扣案注射針筒1 支可資佐證，足認被告之自白與事
    實相符，堪信其確有施用第一級毒品海洛因及第二級毒品甲
    基安非他命之犯行。再被告前於87年間因施用毒品，經本院
    裁定應送觀察、勒戒後，因認無繼續施用傾向，於87年7 月
    4 日執行完畢釋放，並由臺灣桃院園地方法院檢察署以87年
    度偵字第8300號為不起訴處分確定。再於88年間因施用毒品
    案件，經臺灣板橋地方法院以88年度毒聲字第2921號裁定應
    送觀察、勒戒，經認有繼續施用毒品傾向，除經檢察官聲請
    送強制戒治外，並經臺灣板橋地方法院以88年度訴第1431號
    判決判處應執行有期徒刑2 年確定，而上開強制戒治並於89
    年12月9 日執行完畢。又於90年間因施用毒品案件，分別經
    本院以90年度訴更字第2 號判決判處有期徒刑8 月確定，經
    本院以90年度易更字第2 號判決判處有期徒刑5 月確定，上
    開各罪經本院裁定應執行有期徒刑3 年1 月，於89年12月10
    日入監執行，於92年4 月30日假釋出監，刑期至92年11月22
    日屆滿以已執行論。又自93年8 月間至94年3 月15日止，有
    連續施用毒品犯行，經本院以94年度訴字第400 號判決判處
    應執有期徒刑1 年，於95年7 月18日縮短刑期執行完畢等情
    ，亦有刑案資料查註紀錄表及臺灣高等法院前案紀錄表各1
    份在卷可稽。足認被告自前揭觀察、勒戒及強制戒治後，於
    5 年內之88、90、94年間，均不斷再犯施用毒品之犯行，顯
    見被告再犯率甚高，原實施觀察、勒戒或強制戒治，已無法
    收其實效，而無5 年戒斷期之存在，自無再經觀察、勒戒或
    強制戒治之必要，應逕行追訴處罰。
    本件事證明確，被告之犯行堪以認定，應依法論罪科刑。
三、核被告所為，係犯毒品危害防制條例第10條第1 項、第2 項
    之施用第一級毒品及第二級毒品罪。其施用前後非法持有毒
    品海洛因、甲基安非他命之低度行為，應為施用毒品之高度
    行為所吸收，不另論罪。被告所犯上開二罪間，犯意各別，
    罪名有異，應予分論併罰。被告前於88年間因施用毒品案件
    ，經臺灣板橋地方法院以88年度訴第1431號判決判處應執行
    有期徒刑2 年確定，又於90年間因施用毒品案件，分別經本
    院以90年度訴更字第2 號判決判處有期徒刑8 月確定，經本
    院以90年度易更字第2 號判決判處有期徒刑5 月確定，上開
    各罪經本院裁定應執行有期徒刑3 年1 月，於89年12月10日
    入監執行，於92年4 月30日假釋出監，刑期至92年11月22日
    屆滿以已執行論，再於94年間因施用毒品案件，經本院以94
    年度訴字第400 號判決判處應執有期徒刑1 年，於95年7 月
    18日縮短刑期執行完畢，此有臺灣高等法院被告前案紀錄表
    在卷可按，於5 年以內再故意犯本件最重本刑為有期徒刑以
    上之罪，為累犯，應依刑法第47條第1 項之規定各加重其刑
    。爰審酌被告前因施用毒品經觀察勒戒、強制戒治執行完畢
    釋放後，仍無法斷絕施用毒品惡習，顯見其意志力薄弱，自
    有使其與社會上毒品來源隔離，使其能深自反省，斷絕與毒
    品接觸之必要，及被告犯罪後對於施用毒品之犯行，已經坦
    承，態度良好等一切情狀，分別量處如主文所示之刑，並定
    其應執行之刑。扣案之第一級毒品海洛因1 包（淨重0.87公
    克），被告所有供施用所持有之毒品，應依毒品危害防制條
    例第18條第1 項前段之規定，諭知沒收銷燬之。扣案盛裝前
    開海洛因之包裝袋1 個（空包裝重0.19公克）及注射針筒1
    支，均為被告所有供（但非專供）犯本件施用第一級毒品海
    洛因犯行所用之物，業據被告坦承在卷，爰依刑法第38條第
    1 項第2 款之規定宣告沒收。
據上論斷，應依刑事訴訟法第273 條之1 第1 項、第299 條第1
項前段，毒品危害防制條例第10條第1 項、第2 項、第18條第1
項前段，刑法第11條、第47條第1 項、第51條第5 款、第38條第
1 項第2 款，判決如主文。
本案經檢察官何嘉仁到庭執行職務。
中　　華　　民　　國　　96　　年　　3 　　月　　5 　　日
                  刑事第七庭    法　官　劉為丕
上正本證明與原本無異。
如不服本判決，應於判決送達後10日內向本院提出上訴狀（應附
繕本），上訴於臺灣高等法院。
                                書記官  顏美惠
中　　華　　民　　國　　96　　年　　3 　　月　　8 　　日
附錄本案論罪科刑法條：
毒品危害防制條例第10條
施用第一級毒品者，處 6 月以上 5 年以下有期徒刑。
施用第二級毒品者，處 3 年以下有期徒刑。
